【裁判字號】    95,訴,490
【裁判日期】    950331
【裁判案由】    毒品危害防制條例
【裁判全文】
臺灣板橋地方法院刑事判決               95年度訴字第490號
公  訴  人  臺灣板橋地方法院檢察署檢察官
被      告  甲○○
上列被告因違反毒品危害防制條例案件，經檢察官提起公訴（95
年度毒偵字第520 號），被告於準備程序中就被訴事實為有罪之
陳述，經本院合議庭裁定由受命法官獨任進行簡式審判程序，本
院判決如下：
    主  文
甲○○施用第一級毒品，處有期徒刑陸月，如易科罰金，以佰
元折算壹日；扣案海洛因肆包（驗餘淨重貳拾貳點柒玖公克）沒
收銷燬之，前揭扣案海洛因之包裝袋肆只沒收。又施用第二級毒
品，處有期徒刑肆月，如易科罰金，以佰元折算壹日；扣案安
非他命包（驗餘毛重拾陸點肆肆壹公克）、安非他命殘渣袋貳
拾壹只內之安非他命殘渣（量微無法秤重）沒收銷燬之，前開扣
案安非他命之包裝袋只、安非他命殘渣袋貳拾壹只（內含安非
他命殘渣，量微無法秤重），均沒收。應執行有期徒刑捌月，如
易科罰金，以佰元折算壹日；扣案海洛因肆包（驗餘淨重貳拾
貳點柒玖公克）、安非他命包（驗餘毛重拾陸點肆肆壹公克）
、安非他命殘渣袋貳拾壹只內之安非他命殘渣（量微無法秤重）
沒收銷燬之，前開扣案海洛因之包裝袋肆只、安非他命之包裝袋
只、安非他命殘渣袋貳拾壹只（內含安非他命殘渣，量微無法
秤重），均沒收。
    事  實
一、甲○○前因施用毒品違反毒品危害防制條例案件，經臺灣士
    林地方法院以93年度毒聲字第445 號裁定送勒戒處所觀察、
    勒戒，於民國93年12月29日執行完畢，認無繼續施用毒品之
    傾向，由臺灣士林地方法院檢察署檢察官以93年度毒偵字第
    1414號為不起訴處分確定。詎不知悛悔，猶基於施用第一級
    毒品海洛因（以下簡稱海洛因）之犯意，於上開觀察、勒戒
    執行完畢釋放後5 年內之94年10月31日凌晨0 時許，在臺北
    市○○街458 巷54號2 樓住處，以將海洛因捲入香煙內點燃
    吸食其煙霧之方式，施用海洛因1 次。復基於施用第二級毒
    品安非他命（以下簡稱安非他命）之犯意，於同年月30日晚
    間10時許，在上址以將安非他命置入玻璃球內加熱燒烤之方
    式，施用安非他命1 次。嗣於同年月31日晚間9 時30分許，
    為警在臺北縣樹林市○○街83巷7 號前查獲，並扣得海洛因
    4 包、安非他命3 包及安非他命殘渣袋21只。
二、案經臺北縣政府警察局樹林分局報請臺灣板橋地方法院檢察
    署檢察官偵查起訴。
    理  由
一、上揭事實，業據被告甲○○於警詢及本院審理時坦承不諱，
    並有海洛因4 包、安非他命3 包及安非他命殘渣袋21只扣案
    可資佐證。而被告為警查獲後所排放之尿液經採樣送驗，以
    酵素免疫分析法檢驗及氣相層析質譜儀法確認檢驗結果，於
    安非他命類及鴉片類均呈陽性反應，有臺灣檢驗科技股份有
    限公司於94年11月10日出具之濫用藥物尿液檢驗報告附卷足
    稽。且前述扣案之毒品4 包，經以化學呈色法、氣相層析質
    譜儀分析法檢驗結果，含海洛因成分，原淨重25點3 公克，
    經取樣2 點51公克鑑驗用罄，驗餘淨重22點79公克，有法務
    部調查局94年11月1 日調科壹字第060010887 號鑑定通知書
    存卷為憑；至上開扣案毒品3 包，經依氣相層析質譜儀法檢
    驗結果，含安非他命成分，原淨重15點8 公克，經取樣不詳
    數量鑑驗用罄，驗餘毛重16點441 公克，亦有行政院衛生署
    管制藥品管理局94年12月23日管檢字第0940012390號檢驗成
    績書在卷供參，俱徵被告前揭不利於己之自白與事實相符。
    又被告前因施用毒品違反毒品危害防制條例案件，經臺灣士
    林地方法院以93年度毒聲字第445 號裁定送勒戒處所觀察、
    勒戒，於93年12月29日執行完畢，認無繼續施用毒品之傾向
    ，由臺灣士林地方法院檢察署檢察官以93年度毒偵字第1414
    號為不起訴處分確定，有該不起訴處分書及臺灣高等法院被
    告前案紀錄表可按。被告係於前揭觀察、勒戒執行完畢釋放
    後5 年內再犯本案違反毒品危害防制條例第10條之罪，事證
    明確，其犯行堪予認定。
二、按海洛因及安非他命分係毒品危害防制條例所規定之第一級
    毒品及第二級毒品，被告分別施用之，核係犯同條例第10條
    第1 項之施用第一級毒品罪及同條第2 項之施用第二級毒品
    罪。被告施用海洛因、安非他命前後持有第一級、第二級毒
    品之低度行為，分別為其施用之高度行為所吸收，均不另論
    罪。被告所犯上開二罪，犯意各別，罪名互殊，應予分論併
    罰。爰審酌被告曾因施用毒品經觀察、勒戒後，獲不起訴處
    分之寬典，猶施用海洛因及安非他命再犯本罪，顯見其自制
    力薄弱，且未衷心悛悔，漠視法令之禁制濫用藥品，應予非
    難，兼衡其施用海洛因、安非他命所生危害實以自戕健康為
    主，及其犯後供認無隱，非無悔意，態度良好等一切情狀，
    分別量處如主文所示之刑，並諭知易科罰金之折算標準，及
    定其應執行之刑，資為懲儆。
三、扣案海洛因4 包（除經取樣鑑驗用罄部分，失其違禁物之性
    質，毋庸宣告沒收外，驗餘淨重22點79公克）、安非他命3
    包（其鑑驗用罄部分，亦毋庸宣告沒收，驗餘毛重16點441
    公克）、安非他命殘渣袋21只內之安非他命殘渣（量微無法
    秤重），為查獲之毒品，不問屬於何人所有，應依毒品危害
    防制條例第18條第1 項前段規定，沒收銷燬之。而前開扣案
    海洛因之包裝袋4 只、安非他命之包裝袋3 只及安非他命殘
    渣袋21只，係被告所有供其施用海洛因、安非他命所用之物
    ，此據被告供承在卷，應依刑法第38條第1 項第2 款規定，
    併予宣告沒收。
據上論斷，應依刑事訴訟法第273 條之1 第1 項、第299 條第1
項前段，毒品危害防制條例第10條第1 項、第2 項、第18條第1
項前段，刑法第11條前段、第41條第1 項前段、第2 項、第38條
第1 項第2 款、第51條第5 款，判決如主文。
本案經檢察官蔡元仕到庭執行職務。
中    華    民    國    95    年    3     月    31    日
                        刑事第一庭  法  官  廖  怡  貞
以上正本證明與原本無異。
如不服本判決，應於判決送達後10日內，向本院提出上訴狀，上
訴於臺灣高等法院。
                                    書記官  陳  淑  芳
中    華    民    國    95    年    3     月    31    日
※附錄本案論罪科刑法條全文※
毒品危害防制條例第十條：
施用第一級毒品者，處六月以上五年以下有期徒刑。
施用第二級毒品者，處三年以下有期徒刑。


司法院資訊處製作；財團法人民間司法改革基金會備份。
